---
title: "Unidad 2: R Studio y El Tidyverse"
output:
  html_document:
    toc: true
  pdf_document: default
  word_document: default
knit: (function(input_file, encoding) {
  out_dir <- '';
  rmarkdown::render(input_file,
 encoding=encoding,
 output_file=file.path(dirname(input_file), out_dir, '../unidadDos.html'))})
---

<a href="index.html">
<button type="button" class="btn btn-primary">Regresar al inicio</button>
</a>

<a href="unidadUno/unidadUnoPrez.html" target="_blank">
<button type="button" class="btn btn-warning">Abrir diapositivas</button>
</a>

<a href="https://github.com/axme100/rclass" class="github-corner" aria-label="View source on GitHub"><svg width="80" height="80" viewBox="0 0 250 250" style="fill:#151513; color:#fff; position: absolute; top: 0; border: 0; right: 0;" aria-hidden="true"><path d="M0,0 L115,115 L130,115 L142,142 L250,250 L250,0 Z"></path><path d="M128.3,109.0 C113.8,99.7 119.0,89.6 119.0,89.6 C122.0,82.7 120.5,78.6 120.5,78.6 C119.2,72.0 123.4,76.3 123.4,76.3 C127.3,80.9 125.5,87.3 125.5,87.3 C122.9,97.6 130.6,101.9 134.4,103.2" fill="currentColor" style="transform-origin: 130px 106px;" class="octo-arm"></path><path d="M115.0,115.0 C114.9,115.1 118.7,116.5 119.8,115.4 L133.7,101.6 C136.9,99.2 139.9,98.4 142.2,98.6 C133.8,88.0 127.5,74.4 143.8,58.0 C148.5,53.4 154.0,51.2 159.7,51.0 C160.3,49.4 163.2,43.6 171.4,40.1 C171.4,40.1 176.1,42.5 178.8,56.2 C183.1,58.6 187.2,61.8 190.9,65.4 C194.5,69.0 197.7,73.2 200.1,77.6 C213.8,80.2 216.3,84.9 216.3,84.9 C212.7,93.1 206.9,96.0 205.4,96.6 C205.1,102.4 203.0,107.8 198.3,112.5 C181.9,128.9 168.3,122.5 157.7,114.1 C157.9,116.9 156.7,120.9 152.7,124.9 L141.0,136.5 C139.8,137.7 141.6,141.9 141.8,141.8 Z" fill="currentColor" class="octo-body"></path></svg></a><style>.github-corner:hover .octo-arm{animation:octocat-wave 560ms ease-in-out}@keyframes octocat-wave{0%,100%{transform:rotate(0)}20%,60%{transform:rotate(-25deg)}40%,80%{transform:rotate(10deg)}}@media (max-width:500px){.github-corner:hover .octo-arm{animation:none}.github-corner .octo-arm{animation:octocat-wave 560ms ease-in-out}}</style>


<style>
 /* Customize the label (the container) */
.container {
  display: block;
  position: relative;
  padding-left: 35px;
  margin-bottom: 12px;
  cursor: pointer;
  font-size: 18px;
  font-weight: normal;
  -webkit-user-select: none;
  -moz-user-select: none;
  -ms-user-select: none;
  user-select: none;
}

/* Hide the browser's default checkbox */
.container input {
  position: absolute;
  opacity: 0;
  cursor: pointer;
  height: 0;
  width: 0;
}

/* Create a custom checkbox */
.checkmark {
  position: absolute;
  top: 0;
  left: 0;
  height: 25px;
  width: 25px;
  background-color: #eee;
}

/* On mouse-over, add a grey background color */
.container:hover input ~ .checkmark {
  background-color: #ccc;
}

/* When the checkbox is checked, add a blue background */
.container input:checked ~ .checkmark {
  background-color: #2196F3;
}

/* Create the checkmark/indicator (hidden when not checked) */
.checkmark:after {
  content: "";
  position: absolute;
  display: none;
}

/* Show the checkmark when checked */
.container input:checked ~ .checkmark:after {
  display: block;
}

/* Style the checkmark/indicator */
.container .checkmark:after {
  left: 9px;
  top: 5px;
  width: 5px;
  height: 10px;
  border: solid white;
  border-width: 0 3px 3px 0;
  -webkit-transform: rotate(45deg);
  -ms-transform: rotate(45deg);
  transform: rotate(45deg);
} 
</style>


<script>
   $(document).ready(function() {
     $head = $('#header');
     $head.prepend('<img src=\"http://www.posgrado.unam.mx/linguistica/img/cabecera.png\" style=\"float: right;\"/>')
   });
</script>

```{r include=FALSE}
library(tidyverse)
```

# ¿Cómo cargar datos en R?

## Con *Absolute Path*
```{r}
spanLexData <- read.csv("~/Documents/proj/R_class/docs/unidadDos/spanLexData.csv")
```

## Con *Relative Path*
```{r}
spanLexData <- read.csv("spanLexData.csv")
```

## En *R Studio*
- Ayuda muchísimo `import dataset`

# ¿Cómo son estos datos?

## Con `str()`
```{r}
str(spanLexData)
```

## Con `glimpse()`
```{r}
# library(dplyr)
glimpse(spanLexData)
```

## Con `View()`
```{r}
View(spanLexData)
```

## Con `head()`
```{r}
head(spanLexData)
```

## Con `unique()`
```{r}
unique(spanLexData$pos)
```

# ¿Qué tan frecuente es la palabra más frecuente?
```{r}
ggplot(spanLexData, aes(y = rawFreq, x = rank, color = pos)) + geom_point() + scale_y_log10()
```
