---
title: "Unidad 3"
subtitle: "Estadística con R"
author: "Max Carey"
date: "UNAM </br> `r Sys.Date()`"
output:
  xaringan::moon_reader:
    lib_dir: libs
    css: ["chocolate", "chocolate-fonts"]
    nature:
      beforeInit: "http://www.jvcasillas.com/ru_xaringan/js/ru_xaringan.js"
      highlightStyle: github
      highlightLines: true
      countIncrementalSlides: false
      ratio: "16:9"
---

```{r setup, include=FALSE}
options(htmltools.dir.version = FALSE)
library(tidyverse)
library(wordcloud2)
library(kableExtra)
library(readxl)
```

class: center, middle

# xaringan

### /ʃæ.'riŋ.ɡæn/

---

# Cargar los datos

```{r message=FALSE, warning=FALSE}
# Leer datos
datosPiloto <- read_csv("datosPiloto.csv")
glimpse(datosPiloto)
```
---
#¿Cuál es la media de la variable dependiente?

--

```{r}
mean(datosPiloto$intensityDif)
```

--

# ¿Cuál es la media de la variable dependiente por hombres y mujeres?

--

```{r}
datosPiloto %>%
  group_by(sexo) %>%
  summarize(mean = mean(intensityDif))
```

---

# ¿Cuál es la media de la variable dependiente por grupo dialectal?

```{r}
datosPiloto %>%
  group_by(grupo) %>%
  summarize(mean = mean(intensityDif))
```

---

# ¿Cuál es la media de la variable dependiente por grupo dialectal?

```{r}
datosPiloto %>%
  group_by(grupo, sexo) %>%
  summarize(mean = mean(intensityDif))
```

---

# ¿Cómo es la relación entre frecuencia de palabra y la variable dependiente?

```{r fig.height=5}
ggplot(datosPiloto, aes(x=wordFrequency,y=intensityDif))

```

---

# ¿Cómo es la relación entre frecuencia de palabra y la variable dependiente?

```{r fig.height=5}
ggplot(datosPiloto, aes(x=wordFrequency,y=intensityDif)) +
  geom_point()
```

---

# ¿Cómo es la relación entre frecuencia de palabra y la variable dependiente?

```{r fig.height=5}
ggplot(datosPiloto, aes(x=wordFrequency,y=intensityDif)) +
  geom_point() +
  geom_jitter(width=1)
```


---

# ¿Cómo es la relación entre frecuencia de palabra y la variable dependiente?

```{r fig.height=5}
ggplot(datosPiloto, aes(x=wordFrequency,y=intensityDif)) +
  geom_point() +
  geom_jitter(width=1) +
  geom_smooth(method = "lm")
```

---

# ¿Cómo es la relación entre frecuencia de palabra y la variable dependiente?

```{r}
modelo <- lm(intensityDif~wordFrequency,data=datosPiloto)
summary(modelo)
```

---
# Regular expression
