---
title: "Unidad 4"
subtitle: "Programación básica con R"
author: "Max Carey"
date: "UNAM </br> `r Sys.Date()`"
output:
  xaringan::moon_reader:
    lib_dir: libs
    css: ["robot", "robot-fonts"]
    nature:
      beforeInit: "http://www.jvcasillas.com/ru_xaringan/js/ru_xaringan.js"
      highlightStyle: github
      highlightLines: true
      countIncrementalSlides: false
      ratio: "16:9"
---

```{r}
library(tidyverse)
```


# Mostrar output en R
```{r}
cat("Hello world")
```

--

# Asignar una variable y mostrar output
```{r}
x <- "México"
cat("Hello", x)
```

---

# Condicionales en R
```{r}
lengua <- "español"
if (lengua == "español") {
  cat("hola")
}
```

--

# Agregar más condiciones
```{r}
lengua <- "japonés"
  if (lengua == "inglés") {
  cat("hola")
  } else if (lengua == "english") {
  cat("hello")
  } else if (lengua == "japonés") {
    cat("こにちわ")
  }
```

---

# Funciones
```{r}
getLanguage <- function(x) {
  if (x == "español") {
    cat("hola")
  } else if (x == "inglés") {
    cat("hello")
  }
}
```

--

# "Llamar" las funciones
```{r}
getLanguage("español")
cat("\n")
getLanguage("inglés")
```

---

# Reclasificar varialbes

## Paso 1: Leer los datos lexicográficos
```{r}
eprofile_lex <- read_csv("eprofile_lex.csv")
```

## Paso 2:
Queremos recodificar la columna `freq` para tener tres valores: "avanzado", "intermedio", "principiante"

---

## Paso 3: Crear una función vacía
```{r}
myFunction <- function() {
}
```

--

## Paso 4: Agregar los argumentos y las condicionales
```{r}
getLevel <- function(nivel) {
  if (nivel == "A1" | nivel == "A2") {
    return("principiante")
  } else if (nivel == "B1" | nivel == "B2") {
    return("intermedio")
  } else {
    return("avanzado")
  }
}
```

---

## Paso 5: Probar la función localmente
```{r}
getLevel("A1")
getLevel("A2")
getLevel("B1")
getLevel("B2")
getLevel("C1")
getLevel("C2")
```

---

## Guardar la función en un archivo por separado y utilizar source()

```{r}
source("getLevel.R")
```

## Paso 6: Aplicar la función con mapply()

```{r}
mapply(getLevel, eprofile_lex$freq)
```

---

# Paso 7: Guardar el resultado como una columna nueva

```{r}
eprofile_lex$ nivelNew <- mapply(getLevel, eprofile_lex$freq)
```

---

# Una forma más rápido con dplyr()


---

